# 费用分摊给下属企业，请问这种操作形式可以吗？陈老师

提问人：xxcg11 时间：2012-05-05 22:17:05
现在这会上有这类大型集团的投资和管理架构往往具有下面的特点:最上层的总部(母公司)只是起到对财务、经营管理和营销的统筹作用(管理中心或营销中心，如统一对外借款、统一承接订单等)，自身没有经营活动或者仅有少量的贸易等经营活动；具体生产经营活动均由大量的下属子公司、合营企业或者联营企业等(本部分以下统称为“下属企业”)完成。集团财务将集团所发生的各种费用通过一定的形式将其分摊给下属企业，请问老师这种操作形式可以吗？

回答人：chenyiwei
独立法人企业之间的“费用分摊”不恰当，会导致下属企业分摊的管理费不能税前扣除。可以考虑由母公司和下属企业签订服务协议，母公司就所提供的服务向子公司收取服务费，开具正规发票，可以税前扣除。

提问人：liubin988513 时间：2012-05-06 08:22:25
如果是明确对外借款专门用于集团内子公司建造资产的，合并报表层面可以资本化的，与是否分摊无关。所得税我觉得参考国税发2009 31号文第二十一条：企业集团或其成员企业统一向金融机构借款分摊集团内部其他成员企业使用的，借入方凡能出具从金融机构取得借款的证明文件，可以在使用借款的企业间合理的分摊利息费用,使用借款的企业分摊的合理利息准予在税前扣除。 营业税参考财税字【 2000 】第 007 。土地增值税不知怎么规定的，不清楚，不开发票估计很难扣除。

回答人：chenyiwei
基本赞同此观点。建议采用统借统还方式，集团公司统一借款后采用委托贷款或其他适当方式分拨给下属公司使用，并向下属公司收取不高于支付给贷款金融机构的利息。这样在母公司个别报表层面不影响损益，且不缴纳营业税